臺灣新北地方法院民事裁定
111年度小上字第168號
上  訴  人  天天開心公寓大廈管理委員會

法定代理人  廖銘德  
被上訴人    藍敏男  
上列當事人間請求給付管理費事件，上訴人對於中華民國111年8
月4日本院板橋簡易庭111年度板小字第1904號小額事件第一審判
決提起上訴，本院裁定如下：
    主  文
上訴及追加之訴均駁回。
第二審訴訟費用新臺幣壹仟伍佰元由上訴人負擔。
    理  由
一、按關於請求給付金錢或其他代替物或有價證券之訴訟，其標
    的金額或價額在新臺幣（下同）10萬元以下者，適用小額程
    序。次按對於小額程序之第一審判決提起上訴，非以其違背
    法令為理由，不得為之，且上訴狀內應記載上訴理由，表明
    原判決所違背之法令及其具體內容，暨依訴訟資料可認為原
    判決有違背法令之具體事實，民事訴訟法第436條之24第2項
    、第436條之25定有明文。而依同法第468條規定，判決不適
    用法規或適用不當者，為違背法令；依同法第469條規定，
    判決有該條所列各款情形之一者，為當然違背法令。是當事
    人對於小額程序之第一審判決提起上訴，如依民事訴訟法第
    436條之32第2項準用同法第468條規定，以判決不適用法規
    或適用法規不當為理由，其上訴狀或理由書應有具體之指摘
    ，並揭示該法規之條項或其內容，若係成文法以外之法則，
    應揭示該法則之旨趣，倘為司法院之解釋或最高法院之判決
    先例，則應揭示該判解之字號或其內容；如依民事訴訟法第
    436條之32第2項準用同法第469條第1款至第5款所列各款情
    形為理由，其上訴狀或理由書應揭示合於該條款之事實，上
    訴狀或理由書如未依此項方法表明者，或其表明者與上開法
    條規定不合時，即難認為已對原判決違背法令有具體之指摘
    ，其上訴自非合法（最高法院71年台上字第314號判決要旨
    參照）。又上訴人未於上訴後20日內補提合法之上訴理由書
    ，毋庸命其補正，法院得逕以裁定駁回之，亦為民事訴訟法
    第436條之32第2項準用同法第471條規定所明定。又按當事
    人於小額訴訟第二審程序不得為訴之變更、追加或提起反訴
    ，民事訴訟法第436條之27亦有明定。且當事人於第二審程
    序不得提出新攻擊或防禦方法。但因原法院違背法令致未能
    提出者，不在此限，同法第第436條之28亦定有明文。關於
    上訴利益之認定，係以原判決主文與上訴人所為訴之聲明，
    兩者互相比較結果有差異，若原判決之結果較訴之聲明無不
    利之情形，上訴人即無上訴之利益（最高法院98年度台抗字
    第299號裁定參照）。
二、上訴意旨略以：上訴人於原審請求之地籍謄本申請費60元、
    戶籍騰本1、3類申請費30元、存證信函及郵資123元、支付
    命令規費500元，因原審未要求其提出上開費用單據，故於
    原審未提供予鈞院；另依公寓大廈管理條例第21條及社區規
    約第31條之規定，追加請求被上訴人給付積欠管理費超過60
    天起算之滯納金83,160元（即108年6月至111年6月止）等語
    。並上訴及追加聲明：㈠原判決不利上訴人部分廢棄，㈡被上
    訴人應再給付上訴人83,160 元。
三、本件上訴人對於小額訴訟程序之第一審判決提起上訴，觀之
    上訴意旨，乃係主張原審未命其提出請求單據乙節。然就上
    訴人主張之存證信函及郵資費123元、支付命令規費500元部
    分，業經原審判命被上訴人應給付上開費用在案，有原判決
    附卷可稽，已獲勝訴判決，故上訴人此部分主張，實屬無稽
    ，原審對於上訴人此部分之請求，既為上訴人勝訴之判決，
    依上開說明，其自無上訴利益，上訴人猶對此部分提起上訴
    ，自非合法，應予駁回。至上訴人請求給付之地籍謄本申請
    費60元、戶籍謄本費15元部分，係就原審取捨證據及認定事
    實之職權行使指摘其不當，然此證據取捨、事實認定之爭執
    ，核屬事實審法院斟酌全辯論意旨及調查證據之結果，依自
    由心證判斷之。而原審就其取捨證據、認定事實，已於原審
    判決理由欄內加以說明，上訴人之上訴理由並未具體指摘原
    審判決究係違反何種內容之證據法則、經驗法則或論理法則
    ，亦未表明原審判決所違背法令之具體內容及依訴訟資料合
    於該違背法令之具體事實，自難認對原審判決之如何違背法
    令已有具體之指摘，揆諸首揭說明，其上訴即難認為合法，
    本院無庸命其補正，應予裁定駁回其上訴。至上訴人於本件
    小額訴訟第二審程序提起訴之追加（即追加起訴請求被上訴
    人給付83,160元滯納金部分以及戶籍謄本申請費請求逾15元
    部分），依民事訴訟法第436條之27規定，於第二審程序不
    得為訴之追加，該追加部分自應併予駁回。從而，本件上訴
    及追加之訴均不合法，應予駁回。
四、本件第二審訴訟費用應依民事訴訟法第436條之19條第1項確
    定其數額為新臺幣1,500元，應由上訴人負擔。
五、據上論結，本件上訴及追加之訴均不合法，依民事訴訟法第
    436條之32第1項、第2項、第444條第1項前段、第471條第1
    項、第436條之19第1項、第95條、第78條，裁定如主文
中　　華　　民　　國　　111 　年　　12  　月　21  　　日
                  民事第六庭   審判長法　官   許瑞東
                                     法  官   黃信滿
                                     法　官　 陳幽蘭
以上正本係照原本作成。　　　　　　　
本裁定不得抗告。
中　　華　　民　　國　　111 　年　　12  　月　21  　　日
                                     書記官   李淑卿